cs: Shoda s požadavky na hořlavost: CAL 117; FMVSS 302; NFPA 260; NFPA 701; Bez hodnocení; UFAC Class I; Jiné
fi: Syttyvyysvaatimusten noudattaminen: CAL 117; FMVSS 302; NFPA 260; NFPA 701; Ei luokiteltu; UFAC Class I; Muu
lt-LT: Degumo atitiktis: CAL 117; FMVSS 302; NFPA 260; NFPA 701; Neįvertinta; UFAC Class I; Kita
de: Einhaltung der Entflammbarkeitsnormen: CAL 117; FMVSS 302; NFPA 260; NFPA 701; Nicht bewertet; UFAC Class I; Sonstige
nb: Samsvar med brennbarhetskrav: CAL 117; FMVSS 302; NFPA 260; NFPA 701; Ikke klassifisert; UFAC klasse I; Annet
it: Conformità in materia di infiammabilità: CAL 117; FMVSS 302; NFPA 260; NFPA 701; Non classificato; UFAC Class I; Altro
hr-HR: Usklađenost s propisima o zapaljivosti: CAL 117; FMVSS 302; NFPA 260; NFPA 701; Bez ocjene; UFAC Class I; Ostalo
ro-RO: Conformitate privind inflamabilitatea: CAL 117; FMVSS 302; NFPA 260; NFPA 701; Neevaluat; UFAC Clasa I; Altele
fr: Conformité aux normes d’inflammabilité: CAL 117; FMVSS 302; NFPA 260; NFPA 701; Non évalué; UFAC Class I; Autre
pt-BR: Conformidade com os requisitos de inflamabilidade: CAL 117; FMVSS 302; NFPA 260; NFPA 701; Sem classificação; UFAC Classe I; Outros
es: Cumplimiento de las normas de inflamabilidad: CAL 117; FMVSS 302; NFPA 260; NFPA 701; Sin clasificar; UFAC Class I; Otro
sk-SK: Súlad s požiadavkami na horľavosť: CAL 117; FMVSS 302; NFPA 260; NFPA 701; Bez hodnotenia; UFAC trieda I; Iné
sl-SI: Skladnost z vnetljivostjo: CAL 117; FMVSS 302; NFPA 260; NFPA 701; Ni ocenjeno; UFAC Class I; Drugo
nl: Brandbaarheidsconformiteit: CAL 117; FMVSS 302; NFPA 260; NFPA 701; Niet beoordeeld; UFAC Class I; Overige
zh-CN: 可燃性合规性: CAL 117; FMVSS 302; NFPA 260; NFPA 701; 未评级; UFAC I 级; 其他
ru: Соответствие требованиям воспламеняемости: CAL 117; FMVSS 302; NFPA 260; NFPA 701; Без рейтинга; UFAC класс I; Другое
tr: Yanıcılık uyumluluğu: CAL 117; FMVSS 302; NFPA 260; NFPA 701; Derecelendirilmemiş; UFAC Sınıf I; Diğer
zh-TW: 易燃性合規性: CAL 117; FMVSS 302; NFPA 260; NFPA 701; 未評級; UFAC Class I; 其他
vi: Tuân thủ tiêu chuẩn bắt lửa: CAL 117; FMVSS 302; NFPA 260; NFPA 701; Chưa được đánh giá; UFAC Class I; Khác
sv: Flamskyddscertifiering: CAL 117; FMVSS 302; NFPA 260; NFPA 701; Ej klassad; UFAC Class I; Övrigt
pl: Zgodność w zakresie palności: CAL 117; FMVSS 302; NFPA 260; NFPA 701; Brak oceny; UFAC Class I; Inna
en: Flammability compliance: CAL 117; FMVSS 302; NFPA 260; NFPA 701; Not rated; UFAC Class I; Other
pt-PT: Conformidade com os requisitos de inflamabilidade: CAL 117; FMVSS 302; NFPA 260; NFPA 701; Não classificado; UFAC Classe I; Outro
el: Συμμόρφωση με την ευφλεκτότητα: CAL 117; FMVSS 302; NFPA 260; NFPA 701; Μη αξιολογημένο; UFAC Class I; Άλλο
ko: 가연성 규정 준수: CAL 117; FMVSS 302; NFPA 260; NFPA 701; 등급 없음; UFAC 클래스 I; 기타
hu: Gyúlékonysági megfelelőség: CAL 117; FMVSS 302; NFPA 260; NFPA 701; Nincs minősítve; UFAC I. osztály; Egyéb
th: การปฏิบัติตามข้อกำหนดด้านความไวไฟ: CAL 117; FMVSS 302; NFPA 260; NFPA 701; ไม่ได้จัดระดับ; UFAC Class I; อื่นๆ
da: Overholdelse af brandbarhedskrav: CAL 117; FMVSS 302; NFPA 260; NFPA 701; Ikke klassificeret; UFAC Class I; Andet
ja: 可燃性に関する適合性: CAL 117; FMVSS 302; NFPA 260; NFPA 701; 評価なし; UFACクラスI; その他
bg-BG: Съответствие със стандартите за запалимост: CAL 117; FMVSS 302; NFPA 260; NFPA 701; Без рейтинг; UFAC Class I; Друго